臺灣桃園地方法院刑事裁定　　　　　　　96年度聲字第2158號
異　議　人
即　受刑人　甲○○原名呂子弘.
　　　　　　　　　　（現在臺灣臺南監獄執行中）
上列異議人即受刑人因違反懲治盜匪條例等案件，對於臺灣桃園
地方法院檢察署檢察官95年度執更緝字第65號執行之指揮認為不
當，聲明異議，本院裁定如下：
    主  文
異議之聲明駁回。
    理  由
一、聲請意旨略以：異議人即受刑人甲○○前於民國94年1月4日
    為警查獲毒品，認有施用毒品情事，經本院以94年度毒聲字
    第954 號裁定送觀察、勒戒，因認有繼續施用毒品之傾向，
    經檢察官聲請繼以本院95年度毒聲字第1398號裁定施以強制
    戒治。而異議人另違反違反懲治盜匪條例等案件，於前開期
    間業經假釋並付保護管束，惟因以假釋中違反保護管束應遵
    守事項，而由法務部以法矯字第0940036993號撤銷受保護管
    束人假釋之處分，現則由臺灣桃園地方法院檢察署檢察官以
    95年度執更緝字第65號執行指揮書，令異議人入監執行殘刑
    。然異議人當日為警查獲所採取之尿液，乃無搜索票之違法
    蒐證，且送驗之尿液檢體未經比對異議人之DNA ，復所查獲
    之毒品為在場之施德鴻所有，要非異議人所持，則本院前以
    95年度聲字第1648號、第2390號裁定駁回異議人之聲明異議
    ，理由不備，於法不合，復因取得之證據不符合比例原則應
    無證據能力，所持之執行指揮書顯有不當，為此聲明異議，
    請求撤銷原處分改諭知異議人不罰云云。
二、按受刑人或其法定代理人或配偶以檢察官執行之指揮為不當
    者，得向諭知該裁判之法院聲明異議，刑事訴訟法第484 條
    定有明文。次按受保護管束人在保護管束期間內，應遵守左
    列事項：1.保持善良品行，不得與素行不良之人往還；2.服
    從檢察官及執行保護管束者之命令；3.不得對被害人、告訴
    人或告發人尋釁；4.對於身體健康、生活情況及工作環境等
    ，每月至少向執行保護管束者報告1 次；5.非經執行保護管
    束者許可，不得離開受保護管束地，離開在10日以上時，應
    經檢察官核准；受保護管束人違反前條各款情形之一，情節
    重大者，檢察官得聲請撤銷保護管束或緩刑之宣告；假釋中
    付保護管束者，如有前項情形時，典獄長得報請撤銷假釋，
    此為保安處分執行法第74條之2、第74條之3所明定。又受保
    護管束人違反保護管束規則，情節重大，撤銷假釋執行殘刑
    仍屬刑事裁判執行之一環，為廣義之司法行政處分，受保護
    管束人對於檢察官所指揮執行撤銷假釋之原因事實，如有不
    服，非不得依刑事訴訟法第484 條之規定，即俟檢察官指揮
    執行該假釋撤銷後之殘刑時，由受刑人或其法定代理人或配
    偶向當初諭知該刑事裁判之法院，聲明異議以求救濟，最高
    法院94年度臺抗字第8號裁定意旨可資參照。
三、經查：異議人前於94年1月4日為警查獲毒品，因認有施用毒
    品情事，經本院以94年度毒聲字第954 號裁定送觀察、勒戒
    ，認有繼續施用毒品之傾向，經檢察官聲請繼以本院95年度
    毒聲字第1398號裁定施以強制戒治，後異議人不服提起抗告
    ，經臺灣高等法院以94年度毒抗字第402 號裁定抗告駁回確
    定，嗣異議人以原裁定所憑證據為違法搜索取得為由聲請再
    審，經本院以96年度毒聲再字第1 號裁定駁回其再審聲請等
    情，業據本院查證無訛，復有臺灣高等法院被告前案紀錄表
    1 份在卷可稽。準此，異議人因違反懲治盜匪條例等案件，
    經定應執行有期徒刑16年10月確定，嗣於93年7月5日因縮刑
    假釋出監，交付保護管束至100年5月16日，而於保護管束期
    間內因施用毒品案件，經本院以前開裁定送觀察、勒戒及施
    以強制戒治，足徵異議人於保護管束期間內確實未保持善良
    品行無誤，則法務部基此認異議人於保護管束期間內未保持
    善良品行，而依保安處分執行法第74條之3 規定撤銷保護管
    束後，撤銷受保護管束人之假釋處分，繼由臺灣桃園地方法
    院檢察署檢察官以95年度執更緝字第65號執行指揮書令異議
    人入監執行殘刑，自屬有據，核無不當。至於，異議人執以
    前詞謂前開觀察、勒戒及強制戒治裁定所憑事證有違法或不
    當情事云云，然應循前開裁定所得適用之救濟途徑以資處理
    ，如於法定期間內，依毒品危害防制條例第20條之1 規定，
    聲請重新審理等，尚不得徒以異議人所述遽謂檢察官所指揮
    執行撤銷假釋之原因事實，即現在有效、確定之前開觀察、
    勒戒及強制戒治裁定，係屬不實在，而認異議人並無於保護
    管束期間內未保持善良品行之情事。此外，本件前經異議人
    執以前開觀察、勒戒及強制戒治裁定之認事用法違誤或仍在
    審理中為由聲明異議，分經本院以95年度聲字第1648號、第
    2390號裁定將異議之聲明駁回，復經臺灣高等法院以96年度
    抗字第682 號裁定抗告駁回確定，已詳實載明理由為何，詎
    猶執陳詞恣意指摘檢察官令異議人入監執行殘刑之指揮書有
    何違法、不當情事，亦有違一事不再理原則，於法無據。揆
    諸上揭說明，本件臺灣桃園地方法院檢察署檢察官95年度執
    更緝字第65號執行之指揮核無不當，異議人之聲明異議，為
    無理由，應予駁回。
四、依刑事訴訟法第484條、第486條，裁定如主文。
中　　華　　民　　國　　96　　年　　9 　　月　　20　　日
                  刑事第六庭    法  官  黃翊哲
以上正本證明與原本無異。
如不服本裁定，應於裁定送達後5 日內向本院提出抗告狀（應附
繕本）。
                                書記官  劉霜潔
中　　華　　民　　國　　96　　年　　9 　　月　　20　　日
